ACORDAO-COMPLETO-2342638

ACÓRDÃO DE RELAÇÃO

ACÓRDÃO DE RELAÇÃO 146/2019 ATA 3/2019 - PLENÁRIO

Acórdão 146/2019-TCU-Plenário
Os Ministros do Tribunal de Contas da União, com fundamento nos arts. 1º, inciso I; 16, inciso II; 18 e 23, inciso II, da Lei nº 8.443/92, c/c os arts. 1º, inciso I; 17, inciso I; 143, inciso I; e 208 do Regimento Interno/TCU,  ACORDAM em: 
a) julgar regulares com ressalva, em face das falhas adiante apontadas as contas do responsável a seguir, dando-lhe quitação, com fundamento nos arts. 1º, inciso I, 16, inciso II, 18 e 23, inciso II, da Lei 8.443/1992, c/c os arts. 1º, inciso I, 208 e 214, inciso II, do Regimento Interno, conforme os pareceres emitidos nos autos pela Secretaria e pelo Ministério Público junto a este Tribunal: 
1) Carlos Augusto Tork de Oliveira (CPF XXX.605.172-XX) , em face do não atingimento das metas estabelecidas pelo Conselho Nacional de Justiça, relativamente à processos judiciais finalizados dentro de um ano (1º Grau) , julgamento de processos de conhecimento (1º Grau) e agilidade no julgamento dos processos do art. 299 do Código Eleitoral no 1º grau (itens 21 a 29) . 
2) recomendar ao Tribunal Regional Eleitoral do Estado do Amapá (TRE/AP) , com fundamento no art. 208, § 2º, do RI/TCU, que: 
2.1) atente, permanentemente, para o fiel cumprimento das metas estabelecidas pelo Conselho Nacional de Justiça e no planejamento estratégico do órgão; 
2.2) estimule o Comitê de Gestão Estratégica a monitorar a execução do plano estratégico, por meio de avaliação regular das ações, a fim de que sejam alcançadas as metas estabelecidas pelo Conselho Nacional de Justiça e as fixadas no planejamento estratégico; 
2.3) elabore proposta orçamentária alinhada com o planejamento estratégico do órgão, a fim de garantir a efetividade do plano estratégico; 
2.4) exija a apresentação das prestações de contas das organizações partidárias dentro do prazo fixado na Lei n. 9096/1995, e, em caso de não apresentação destas, adote as medidas legais previstas na referida lei; 
2.5) faça cumprir o inteiro teor das medidas elencadas por este Tribunal por meio dos Acórdão 1233/2015-TCU-Plenário, n. 2.351/2016 – Plenário e n. 2351/2016 – Plenário; 
2.6) recomendar à Coordenadoria de Controle Interno do TRE/AP que faça constar em seu Relatório de Auditoria nas próximas contas do órgão, de forma minuciosa, as medidas adotadas pelo órgão objeto desta recomendação; 
3) dar ciência deste Acórdão, ao Tribunal Regional Eleitoral do Estado do Amapá e ao Conselho Nacional de Justiça.
1. Processo TC-Processo 012.765/2018-0 (PRESTAÇÃO DE CONTAS - Exercício: 2017) 
	1.1. Responsáveis: Adeilson Batista Mendes (XXX.645.883-XX) ; Alessandro Rilsoney Dias de Souza (XXX.778.172-XX) ; Carlos Augusto Tork de Oliveira (XXX.605.172-XX) ; Cláudio Henrique Guerra Xavier da Silva (XXX.236.674-XX) ; Mylene Lages Mendes Azevedo (XXX.840.002-XX) ; Stella Simonne Ramos (XXX.881.601-XX) ; Veridiano Ferreira Colares (XXX.234.772-XX) 
	1.2. Órgão/Entidade: Tribunal Regional Eleitoral do Amapá
	1.3. Relator: Ministro Raimundo Carreiro
	1.4. Representante do Ministério Público: Procurador Rodrigo Medeiros de Lima
	1.5. Unidade Técnica: Secretaria do TCU no Estado do Amapá (Sec-AP) .
	1.6. Representação legal: não há.
	1.7. Determinações/Recomendações/Orientações: não há.

Tribunal Regional Eleitoral do Amapá

Adeilson Batista Mendes (XXX.645.883-XX); Alessandro Rilsoney Dias de Souza (XXX.778.172-XX); Carlos Augusto Tork de Oliveira (XXX.605.172-XX); Cláudio Henrique Guerra Xavier da Silva (XXX.236.674-XX); Mylene Lages Mendes Azevedo (XXX.840.002-XX); Stella Simonne Ramos (XXX.881.601-XX); Veridiano Ferreira Colares (XXX.234.772-XX)

RAIMUNDO CARREIRO

não há.

Procurador Rodrigo Medeiros de Lima

PRESTAÇÃO DE CONTAS (PC)

Secretaria do TCU no Estado do Amapá (Sec-AP).